---
title: "Anlyse Season v1"
author: "ari"
date: '2022-09-25'
output: html_document
---

```{r setup, include=FALSE}
knitr::opts_chunk$set(echo = TRUE)
```

```{r}
library(tidyverse)
library(readxl)
#library(gapminder)
library(lubridate)
library(modelr)
library(patchwork)

library(extrafont)
#font_import() #only the first time when this package is used

source("functions_ftp_laktat.R")
source("functions_import.R")
source("functions_sesons.R")
```

```{r}
#https://www.r-bloggers.com/2019/03/adding-custom-fonts-to-ggplot-in-r/
loadfonts(device = "win", quiet = TRUE)

```


## Einlesen


```{r einlesen und bearbeiten}
ftp_laktat <- 5  #bei wieviel mmol ca FTP - bei mir sind es ziemlich genau 5mmol

path_laktat <- "C:/Users/rigle/Documents/Training/Laktat FTP/"

#read Laktat test values
data_laktat_measurements <- read_excel(str_c(path_laktat,"Laktat.xls"))

data_laktat_measurements <- data_laktat_measurements %>% rename(watt = Watt,
                        laktat = Laktat,
                        date = Datum,
                        person = Person,
                        inervall_dauer = Intervalllänge)


data_laktat_measurements <- data_laktat_measurements %>% mutate(year =year(date),
                           month=month(date))


```



### 2mmol Progress




```{r}
laktat_results<- read_csv2(str_c(path_laktat,"laktat_watt.csv")) %>% mutate(date = as.Date(date, format = "%d.%m.%Y"))
laktat_results 
```



#### Check dates mmol values

```{r}


plot_laktat_curves(data_laktat_measurements,laktat_results)
```



```{r message=FALSE, warning=FALSE}
date_list <- data_laktat %>% distinct(datum)

laktat_list <- list()
for (i in seq_along(date_list$datum)) {
  
  date_selected <- date_list[i,] %>% pull()
  data_selected <- data_laktat %>% filter(datum == date_selected)
  laktat_list[i]$nr <- i
  laktat_list[[i]]$date <- date_selected
    
  try(laktat_list[[i]] <- watt_2mmol(data_selected))
  try(laktat_list[[i]]$watt_5mmol <- watt_xmmol(data_selected,5))
  

}


laktat_watt <- bind_rows(laktat_list) %>% arrange(date)

```



2020-07-07: hoch wirkt plausibel 
2021-10-14: hoch interessant und plausibel
2022-07-05: hoch
2022-09-21: niedriger
2020-02-04, 2020-05-05: niedrig


```{r message=FALSE, warning=FALSE}
seasons_slected <- tibble(date = c("2020-07-07", "2021-10-14", "2022-07-05", "2022-09-21", "2020-02-04", "2020-05-05"))

seasons_laktat_watt <- laktat_watt %>% mutate(date = as.character(date)) %>% right_join(seasons_slected)  %>%
  mutate( date = as.POSIXct(date))

laktat_watt%>% 
    ggplot(aes(x=date))+
    geom_point(aes(y=watt_2mmol, color = "2 mmol"))+
  geom_smooth(aes(y=watt_2mmol, color = "2 mmol"))+
  geom_point(aes(y=watt_5mmol, color = "5 mmol"))+
  geom_smooth(aes(y=watt_5mmol, color = "5 mmol"))+
  geom_point(data = seasons_laktat_watt, aes(y=watt_2mmol, color = "2 mmol"), size = 4)+
  geom_point(data = seasons_laktat_watt, aes(y=watt_5mmol, color = "5 mmol"), size = 4)+
  geom_hline(yintercept = 200, linetype = 2)+
  geom_hline(yintercept = 260, linetype = 2)+
  theme_light()
```

- unterschiede in dauer watt %belastung
- welcher zeitraum zeigt einfluss?
- was sind gemeinsamkeiten?
- was ist wichtig für hohe 2mmol??


Season data, hr etc, 

zuerst:
- gc data
- intervall data




### Read export data from Goldencheetah

```{r}
source("functions_import.R")

data_gc <-  read_csv( "Results/goldencheetah_tss.csv")

data_gc <- prepare_gc_summary(data_gc)
                                                                                            
data_gc %>% arrange(desc(date))
```

```{r}
test = c(10,10,10,NA)
mean(test,na.rm=TRUE)
```


#### Summarise the metrics for each season

fehler bei date_start
funktionen für unten schreiben
dann die daten anschaun
duration und tss 10,11,12 wochen correlation fehlerfunktion

```{r}
source("functions_sesons.R")
weeks_per_season = 12

data_season <- generate_season_summary(lactat_data = seasons_laktat_watt, data_gc = data_gc, weeks_per_season)
data_season_all <- generate_season_summary(lactat_data = laktat_watt, data_gc = data_gc, weeks_per_season)

data_season %>% arrange(date_test) %>% select(year, date_test, everything())
```

```{r}

data_season_all <- generate_season_summary(lactat_data = laktat_watt, data_gc = data_gc, weeks_per_season)

data_season %>% arrange(date_test) %>% select(year, date_test, everything())
```



```{r}
data_season %>%
  pivot_longer(cols = c(watt_2mmol, TSS, duration)) %>%
  ggplot(aes(x=date_test))+
  geom_line(aes(y= value))+
  geom_point(aes(y= value))+
  facet_wrap(name ~., ncol = 1, scales = "free_y")+
  labs(title = str_c(weeks_per_season, " weeks per season"))+
  theme_light()
```




```{r}
weeks = c(1:20)

weeks_correlation_list_2 <- list()
weeks_correlation_list_5 <- list()
weeks_correlation_all_list_2 <- list()
weeks_correlation_all_list_5 <- list()

col_2mmol <- c("watt_2mmol")
col_5mmol <- c("watt_5mmol")

col_variables <- c( "TSS", "duration", "n_long","watt") #not inkluding  because 
col_selected_2 <- c(col_2mmol, col_variables)
col_selected_5 <- c(col_5mmol, col_variables)

for (i in seq_along(weeks)) {
  
  data_season <- generate_season_summary(lactat_data = seasons_laktat_watt, data_gc = data_gc, weeks[i])
  data_season_all <- generate_season_summary(lactat_data = laktat_watt, data_gc = data_gc, weeks[i])
  
  weeks_correlation_list_2[[i]] = correlation_2mmol(data_season, col_selected_2) %>% mutate(weeks = !!weeks[i])
  weeks_correlation_all_list_2[[i]] = correlation_2mmol(data_season_all, col_selected_2) %>% mutate(weeks = !!weeks[i])
  
  weeks_correlation_list_5[[i]] = correlation_5mmol(data_season, col_selected_5) %>% mutate(weeks = !!weeks[i])
  weeks_correlation_all_list_5[[i]] = correlation_5mmol(data_season_all, col_selected_5) %>% mutate(weeks = !!weeks[i])
  
}


corr_2mmol <- bind_rows(weeks_correlation_list_2) %>% pivot_longer(cols = col_variables) 
corr_2mmol_all <- bind_rows(weeks_correlation_all_list_2) %>% pivot_longer(cols = col_variables)

corr_5mmol <- bind_rows(weeks_correlation_list_5) %>% pivot_longer(cols = col_variables) 
corr_5mmol_all <- bind_rows(weeks_correlation_all_list_5) %>% pivot_longer(cols = col_variables)
```


```{r}

plot_corr <- function(df){
  p_cor <- df %>%

  ggplot(aes(x = weeks))+
      geom_line(aes(y= value, color = name))+
      labs(
           y = "correlation coefficient",
           x = "weeks per season",
           color = "features")+
      geom_hline(yintercept = c(0.5,0.75), linetype = 3)+
      #coord_cartesian(ylim = c(0.3,1))+
      theme_light() 
  
  return(p_cor)
  
}

plot_corr(corr_2mmol ) +
  labs(title = "selected seasons: correleation between 2 mmol watt considering weeks / season")

```

```{r}
plot_corr(corr_5mmol) +
  labs(title = "selected seasons: correleation between 5 mmol watt considering weeks / season")
```

warum watt so hohe korrelation über so langen zeitraum? 

1. fittnes -> watt
oder
2. watt -> fittnes


fittnes -> watt:
A: 
mmol_t1 > mmol_tn
watt_t1 > watt_tn

--> watt_tn-1 > watt_tn

B: 
mmol_t1 < mmol_tn
watt_t1 < watt_tn

--> watt_tn-1 < watt_tn

bei besseren testergebnissen muß w kleiner werden mit höheren wochenzahl
bei schlechterem testergebnissen muß w größer werden mit höheren wochenzahl
??

Interessant negative correlation bei wenig wochen auch TSS hat schwächere korrelation
-> was bedeuted das?
(tageweise cor plotten wäre interresant)

Korrelationsplot interpretation 1: über längeren zeitraum trainieren bringt mehr als kur (??)
NEin sondern entscheidend für die performance sind die vorherigen 12 wochen, nicht so sehr die 5 vorm test

TSS / watt_2mmol auch sehr interessant -> cluster links was ist das?
was ist correlation eigentlich?

2021-01-28 219W 2mmol wirkt wie fehlmessung, besser nicht berücksichtigen

```{r}
plot_data_12 <- generate_season_summary(lactat_data = laktat_watt, data_gc = data_gc, 12)
plot_data_4 <- generate_season_summary(lactat_data = laktat_watt, data_gc = data_gc, 4) 
plot_data_6 <- generate_season_summary(lactat_data = laktat_watt, data_gc = data_gc, 4) 

plot_data_12%>%
  ggplot(aes(x=TSS))+
  geom_point(aes(y=watt_5mmol, color ="5mmol"))+
geom_point(aes(y=watt_2mmol, color ="2mmol"))+
  scale_color_manual(values=c("#00BFC4","#F8766D"))+
  labs(title ="12 Wochen",
       subtitle = "Warum hoher TSS, niedrige 2mmol?",
       y= "watt",
        color = "mmol")+
  theme_light()
```

```{r}
plot_data_12%>%
  ggplot(aes(x=duration))+
  geom_point(aes(y=watt_2mmol, color ="12"))+
geom_point(data = plot_data_4, aes(y=watt_2mmol, color ="4"))+
  geom_point(data = plot_data_6, aes(y=watt_2mmol, color ="6"))+
  geom_vline(xintercept = 70,linetype = 2)+
  geom_hline(yintercept = 185, linetype = 2)+
  labs(title = "2mmol",
       color = "Weeks")+
  theme_light()
```

```{r}
plot_data_12 <- plot_data_12%>% mutate(category = case_when(watt_2mmol < 185 ~ "low mmol",
                                                            duration < 70 ~ "low duration",
                                                            watt_2mmol > 215 ~ "high mmol",
                                                            TSS > 3700 ~ "high TSS"))

plot_data_12_clean <- plot_data_12 %>% mutate(date_test = as.character(date_test)) %>% 
                                            filter(date_test != "2021-01-28") %>% 
                                      mutate(date_test = as.Date(date_test))
```


```{r}
plot_data_12%>%
  ggplot(aes(x=duration))+
  geom_point(aes(y=watt_2mmol, color =category))+
  geom_vline(xintercept = 70,linetype = 2)+
  geom_hline(yintercept = 185, linetype = 2)+
  labs(title = "2mmol")+
  theme_light()
```

```{r}
plot_data_12%>%
  ggplot(aes(x=duration))+
  geom_point(aes(y=watt_2mmol, color =category))+
  #geom_vline(xintercept = 70,linetype = 2)+
  #geom_hline(yintercept = 185, linetype = 2)+
  labs(title = "2mmol")+
  theme_light()
```

Wenn man die Werte als Linien betrachtet kann die verteilung sinn ergeben. 
Vielleicht gibts einen zusammenhang mit dem Jahr - bei gutem jahr höhere werte als bei schlechtem

Bestätigt sich, nur 2022 ist seltsam:

```{r}
plot_data_12%>% arrange(duration) %>%
  ggplot(aes(x=duration))+
  geom_point(aes(y=watt_2mmol, color =year))+
  geom_line(aes(y=watt_2mmol, group = year,color =year))+
  geom_vline(xintercept = 70,linetype = 2)+
  geom_hline(yintercept = 185, linetype = 2)+
  labs(title = "2mmol")+
  theme_light()
```

#### Im Jahresverlauf

Ziemlich interessant, 2021 war ein ziemlich gutes jahr, schon sehr früh hohe w (200!)

```{r}
plot_2mmol_month <- plot_data_12_clean %>% mutate(month = month(date_test)) %>%
  ggplot(aes(x=month))+
  geom_point(aes(y=watt_2mmol, color =year))+
  geom_line(aes(y=watt_2mmol, group = year,color =year))+
  labs(title = "2mmol")+
  theme_light()

plot_2mmol_month
```

2020 war ein ziemlich seltsames jahr bez 5mmol. hat lange gedauert bis nach oben, aber dann super wert
was war da??

Vielleicht:
Viel laufen
am 2.3. erste längere ausfahrt - war anstrengend - 
2020 ..  > 3h 2.3., 30.4., 22.5., 8.6., 9.7., 2.8.
2021 ..  > 3h 6.1., 18.2. 30.3.

```{r}
plot_data_12_clean %>% mutate(month = month(date_test)) %>%
  ggplot(aes(x=month))+
  geom_point(aes(y=watt_5mmol, color =year))+
  geom_line(aes(y=watt_5mmol, group = year,color =year))+
  labs(title = "5mmol")+
  theme_light()
```

```{r}
plot_data_12_clean %>% mutate(month = month(date_test)) %>%
  ggplot(aes(x=month))+
  geom_point(aes(y=n_long, color =year))+
  geom_line(aes(y=n_long, group = year,color =year))+
  labs(title = "n_long")+
  theme_light()
```

```{r}
plot_data_12_clean %>% mutate(month = month(date_test)) %>%
  ggplot(aes(x=n_long))+
  geom_point(aes(y=watt_2mmol, color =year))+
  geom_line(aes(y=watt_2mmol, group = year,color =year))+
  labs(title = "n_long")+
  theme_light()
```

```{r}
plot_wdiff_month <- plot_data_12_clean %>% mutate(month = month(date_test),
                              watt_diff = watt_5mmol - watt_2mmol) %>%
  ggplot(aes(x=month))+
  geom_point(aes(y=watt_diff, color =year))+
  geom_line(aes(y=watt_diff, group = year,color =year))+
  labs(title = "5mmol - 2mmol")+
  theme_light()

plot_wdiff_month /
plot_2mmol_month
```

Ansatz:
Was war bei season 2022_01 ?? fehlmessung
Laktatkurve ansehen - Meßwerte glaubwürdig?
2022 diff deutlich höher - mehr arbeit an schwelle ??
2021 ziemlich niedrig  - mehr ga1 ??

```{r}
plot_data_12_longer <- plot_data_12_clean %>% pivot_longer(cols = c(duration, TSS, n_high_TSS, n_long)) 

plot_high_2020 <- plot_data_12_longer %>% filter( watt_2mmol> 200)


plot_data_12_longer%>%
  ggplot(aes(x = year, color = year))+
  geom_boxplot(aes(y=value))+
  geom_point(aes(y=value), width = 0.2)+
  geom_point(data = plot_high_2020,aes(y=value), size= 3)+
  facet_wrap(name~., scales = "free_y")+
  theme_light()
```

## One Year Season

angeregt durch twitter: training muß auf lange sicht betrachtet werden 

betrachtet man das zurückliegende jahr, so ist die duration und die TSS das wichtigste
n_long nicht so wichtig
ist aber etwas schwammig
auf der anderen seite beim vergleich mit 12 wochen:
- bei 12 wochen kein wirklicher unterschied, bzw nicht klar warum 2021 so gut im vergleich war
- bein eineam jahr wirkt es dagegen doch sehr eindeutig (sieht man das, was man sehen möchte?)


```{r}
plot_data_year <- generate_season_summary(lactat_data = laktat_watt, data_gc = data_gc, 52)
```

```{r}
plot_data_year_longer <- plot_data_year %>% pivot_longer(cols = c(duration, TSS, n_high_TSS, n_long, watt)) 

plot_high_year <- plot_data_year_longer %>% filter( watt_2mmol> 200)


plot_data_year_longer%>%
  ggplot(aes(x = year, color = year))+
  geom_boxplot(aes(y=value))+
  geom_point(aes(y=value), width = 0.2)+
  geom_point(data = plot_high_year, aes(y=value), size= 3)+
  facet_wrap(name~., scales = "free_y")+
  theme_light()
```


```{r}
plot_data_year%>%
  ggplot(aes(x=duration))+
  geom_point(aes(y=watt_2mmol, color =year))+
  geom_line(aes(y=watt_2mmol, color =year))+
  geom_vline(xintercept = 350,linetype = 2)+
  geom_hline(yintercept = 185, linetype = 2)+
  labs(title = "2mmol",
       color = "Weeks")+
  theme_light()
```

```{r}
plot_data_year%>%
  ggplot(aes(x=TSS))+
  geom_point(aes(y=watt_2mmol, color =year))+
  geom_line(aes(y=watt_2mmol, color =year))+
  #geom_vline(xintercept = 70,linetype = 2)+
  geom_hline(yintercept = 185, linetype = 2)+
  labs(title = "2mmol",
       color = "Weeks")+
  theme_light()
```

Als nächstes intervalle einbinden!s

## Intervalle
Write function to update newest data!
Check date compare with last - try to load and update newest

###  Import Intervals
```{r}

data_intervals  <- read_csv2("Results/intervall_aggregation.csv")
```
```{r}
watt_device <- function(df, device_list = c("BAsso_Vector", "P2M", "P2Cros", "P2MIndoor")){
  df <- df %>% mutate(watt_device = case_when(device %in% device_list ~ TRUE, TRUE ~FALSE))
  return(df)
}
```


```{r}
result_interval <- watt_device(data_intervals ) %>% filter(watt > 220 &
                                                   watt_device == TRUE)%>% 
                    mutate(year = lubridate::year(date),
                           watt_secs = watt*secs) %>%
                    filter(year %in% c(2017,2021,2022) ) %>% 
                      group_by(year,date,workout_code) %>% 
                          summarise(secs_sum = sum(secs),
                                    watt_mean = sum(watt_secs)/secs_sum) %>%
                            mutate(min = secs_sum/60,
                                   duration = case_when(min < 30~ "< 30",
                                                        min < 55 ~ "< 60",
                                                        min < 85 ~ "< 90",
                                                        TRUE ~ ">= 90")) 


result_interval %>%
  ggplot(aes(x =date))+ 
  geom_point(aes(y=watt_mean, size = min, color =duration))+
  geom_smooth(aes(y=watt_mean))+
  geom_hline(yintercept = c(230, 250,260), linetype = 2)+
  facet_wrap(year~., scales = "free_x", ncol = 1) +
  coord_cartesian(ylim = c(200,350))+
  theme_light()
```

```{r}
result_interval %>%
  
  mutate(year= as.factor(year(date))) %>%
  
  
  filter(year %in% c("2016","2017","2020", "2021", "2022")) %>%
#filter(year == "2020") %>%
  
ggplot(aes(x=min))+
  geom_jitter(aes(y=watt_mean, color = year), alpha = 1)+
  #scale_x_log10()+
  theme_light()
```

#### SST
```{r}
data_plot_sst <- result_interval %>%
  
  mutate(year= as.factor(year(date))) %>%
  
filter(str_detect(workout_code, fixed("SST ", ignore_case = TRUE))) 

data_plot_sst_year <- data_plot_sst %>%
  
  group_by(year) %>% summarise(n = n(), 
                               watt = mean(watt_mean, na.rm = TRUE),
                               duration = sum(min))  %>%
                    mutate(date= as.Date(str_c(year,"-07-01")))


data_plot_sst_labeled <-  data_plot_sst %>% group_by(date, workout_code) %>% 
  mutate(interval_mean_w = mean(watt_mean),
         interval_median_w = median(watt_mean)) %>% #ungroup() %>%
  mutate(interval = case_when(watt_mean > interval_mean_w*1.2 ~ TRUE, TRUE ~ FALSE),
         interval_med = case_when(watt_mean > interval_median_w*1.2 ~ TRUE, TRUE ~ FALSE)) %>%
    ungroup()

```

```{r}
intervals_result %>% filter(date == "2019-03-26") %>% select(date:interval_watt, interval_sec) %>% 
    mutate(year= as.factor(year(date)),
       interval_min = interval_sec/60) %>%
  
  
  filter(interval_min >= 1 #&
           #interval_min < 100 
          # interval_watt > 250 
         #  year %in% c("2016","2017","2020", "2021", "2022")
         )%>%
filter(str_detect(workout_code, fixed("SST", ignore_case = TRUE))) 
```

```{r}
data_plot_sst_labeled %>% group_by(date, workout_code) %>% summarise(interval = sum(interval)) %>%
  filter(interval == 0)
```


```{r}
data_plot_sst_labeled %>% #filter(date == "2020-04-24") %>%
                          #filter(date > "2016-12-12" & date < "2017-01-01") %>%
  
#  select(date,interval_name, interval, interval_watt, interval_mean_w,interval_median_w,interval_med)

  ggplot(aes(x=date))+
  geom_point(aes(y=watt_mean, color = interval))+
  #geom_point(data = data_plot_sst_year, aes(y = watt, size = duration, color = year), alpha = 1/2)+
  #scale_size_continuous(range = c(20, 40))+
  labs(title = "intervalls with Vo2max in the description")+
  theme_light()
```

#### Vo2max
```{r}
data_plot_vo2max <- intervals_result %>%
  
  mutate(year= as.factor(year(date)),
       interval_min = interval_sec/60) %>%
  
  
  filter(interval_min >= 1 &
           interval_min < 100 &
           interval_watt > 250 
         #  year %in% c("2016","2017","2020", "2021", "2022")
         ) %>%
#filter(year == "2020") %>%
filter(str_detect(workout_code, fixed("max", ignore_case = TRUE)))  

data_plot_year <- data_plot_vo2max %>%
  
  group_by(year) %>% summarise(n = n(), 
                               watt = mean(interval_watt, na.rm = TRUE),
                               duration = sum(interval_sec/60)) %>%
                    mutate(date= as.Date(str_c(year,"-07-01")))

data_plot_vo2max %>%
  ggplot(aes(x=date))+
  geom_point(aes(y=interval_watt))+
  geom_point(data = data_plot_year, aes(y = watt, size = duration, color = year), alpha = 1/2)+
  #scale_size_continuous(range = c(20, 40))+
  labs(title = "intervalls with Vo2max in the description")+
  theme_light()
```


### Import FTP data

```{r}
#load ftp test data (also laktat inkluded)
ftp_data_raw <- read_csv2(str_c(path_laktat,"FTP.csv"))

# add date information (date_min ... date of the test, date_max .. date before the next test)
ftp_data <- ftp_data_raw %>% mutate(date = as.Date(datum, "%d.%m.%Y")) %>% select(-datum) %>% arrange(date)%>%
                              mutate(date_max = lead(date) - 1,
                                     date_min = date,
                                     date_max = if_else(is.na(date_max),
                                                        Sys.Date(),date_max))

#generate a date / ftp list off all dates:
ftp_date_data <- list()
for(i in seq_along(ftp_data$date)){
    date_ftp <-tibble(date = seq(ftp_data[i,]$date_min,ftp_data[i,]$date_max, by ="day"))
    date_ftp$ftp <- ftp_data[i,]$ftp
    ftp_date_data[[i]] <- date_ftp
  }
date_ftp <- bind_rows(ftp_date_data)
date_ftp
```

was ist der unterschied? 
```{r}
data_laktat
```

```{r}
laktat_watt
```


WErte kontrollieren - 2018-06-25 etc seltsam?
--> saubere liste erstellen
dann funktion mit min max und datum erstellen
dann die untere funtkion anwenden, dann kann in season daten aggregiert werden

```{r}
laktat_watt_raw <- read_csv2(str_c(path_laktat,"laktat_watt.csv"))
laktat_watt_raw %>% rename(date = datum) %>% full_join(laktat_watt %>% mutate ( date = as.Date(date)), by = "date")
```



```{r}
select_ftp_mmol(intervals_result_cat)
```

