---
title: "compare_seasons"
author: "ari"
date: "29 10 2021"
output: html_document
---

```{r setup, include=FALSE}
knitr::opts_chunk$set(echo = TRUE)
```


```{r}

library(tidyverse)
library(lubridate)
```

#Import data
```{r}
path_laktat_ftp <- "C:/Users/rigle/Documents/Training/Laktat FTP/"


training_data_season <-read_rds(str_c(path_laktat_ftp,"Results/season_data_count.rds"))

training_watt_count_season <- read_rds(str_c(path_laktat_ftp,"Results/season_watt_count.rds"))
training_hr_count_season <- read_rds(str_c(path_laktat_ftp,"Results/season_hr_count.rds"))
```

## Hier weitermachen:
outliers are ok - most time ergometer workouts with a fixed watt value

- gibt es zusammenhänge
- relative zahlen machen
- mit ftp verbinden ( rel zu anfangs ftp oder ftp zu diesem zeitpunkt als referenz verwenden)
- X TAGE der season filtern siehe season 2021 - kann fast nicht sein? --> herausfinden wo relevanter bereich liegt
- z.B: Kennzahlen z.B. Zonen -> verädnerung über Monate

- problem laufeinheiten und einheiten ohne watt - zählen nicht mitt -> inkludieren!
- diemension der gesamtzeit noch miteinfließen lassen

```{r}
watt_count_season <- training_watt_count_season %>% 
                          group_by(season,end_ftp) %>%
                              mutate(n_total = sum(n, na.rm = TRUE)) %>% 
                          group_by(season,end_ftp, watt) %>%
                            summarise(n = sum(n, na.rm = TRUE),
                                      n_total = mean(n_total, na.rm = TRUE)) %>%
                              mutate(n_rel = n/n_total,
                                     time_below_200 ) %>%
                                arrange(watt) #%>%
                                    #mutate(n = if_else(n-lag(n)> 1000L, (lag(n)+lead(n))/2,n))

watt_count_season %>% 
  filter(watt %in% c(50:350) &
           n < 10000 &
           str_detect(season, "2021")) %>%
  ggplot() +
  geom_point(aes(x=watt, y = n,color =as.factor(end_ftp)),stat="identity")
```

### training zones

```{r}
zones <- tibble(name= factor(c("GA1","Tempo","SST", "Schwelle + VO2max"), levels= c("GA1","Tempo","SST", "Schwelle + VO2max")),
                lower = c(0, 0.7 ,0.8, 1),
                upper = c(0.7, 0.8 ,1, 10))

zones 
```

```{r}
training_season_zones<- training_watt_count_season %>% mutate(zone = factor(c(""))) %>% 
                            left_join(training_data_season, by= c("file_name", "season","date", "end_ftp", "day_season"))


for (i in seq_along(zones$name)) {
zone_name <- zones[i,"name"] %>% pull()
training_season_zones<- training_season_zones %>% mutate(zone = if_else(watt > as.integer(zones[i,"lower"]* ftp)  &
                                                       watt < as.integer(zones[i,"upper"]* ftp),
                                                       zone_name,
                                                       zone))
}
```


```{r}

#when two seasons have the same end_Ftp
training_season_zones %>% group_by(end_ftp) %>%  
                              mutate(rang = min_rank(season),
                                     end_ftp = if_else(rang>1, end_ftp+1, end_ftp)) %>%


                        filter(day_season >100 &
                                   watt != 0) %>% 
  group_by(season,end_ftp) %>%
                              mutate(n_total = sum(n, na.rm = TRUE)) %>% 
                          group_by(season,end_ftp, zone) %>%
                            summarise(n = sum(n, na.rm = TRUE),
                                      n_total = mean(n_total, na.rm = TRUE)) %>%
                              mutate(n_rel = n/n_total ) %>%
  ggplot()+
  #geom_col(aes(x= zone, y = n_rel,fill = zone), position = "dodge")+
  geom_col(aes(x= end_ftp, y = n_rel,fill = reorder(zone, desc(zone))))+
  #facet_wrap(.~season)+
  scale_fill_manual(values= c("GA1" = "green3", "Tempo" = "deepskyblue", "SST" = "pink1", "Schwelle + VO2max" = "firebrick" ))+
  theme_light()


training_season_zones %>% group_by(end_ftp) %>%  mutate(rang = min_rank(season),
                                                        end_ftp = if_else(rang>1, end_ftp+1, end_ftp)) 
```


### Asureißer
```{r}
watt_count_season <- training_watt_count_season %>% group_by(season,end_ftp, watt) %>% 
                            summarise(n = sum(n, na.rm = TRUE)) %>%
                                arrange(watt) #%>%
                                    #mutate(n = if_else(n-lag(n)> 1000L, (lag(n)+lead(n))/2,n))


training_watt_count_season %>% 
  filter(n > 1000 & watt != 0) %>% select(watt, n, everything())
 

training_watt_count_season %>% arrange(desc(n))
```

```{r}
training_watt_count_season %>% left_join(training_data_season, by= "file_name")%>% 
  filter(n > 500 & 
         n < 1000 & watt != 0) %>% select(workout_code, device,watt, n, everything())
```


```{r}
training_data_season %>% filter(file_name == "2016_02_23_17_30_47.json")
```


```{r}
training_data_season %>% group_by(season) %>% 
                              summarise(end_ftp = max(end_ftp),
                                        date = max(date)) %>%
  ggplot(aes(x=date))+
  geom_line(aes(y=end_ftp))
```

Jump in 2017 ist sehr interessant. Ende März schon auf 282W. Januar war noch auf 260W. Wie ist das möglich?

```{r}
training_data_season %>% filter(#season %in% c("2017_Januar", "2017_Maerz", "2020_Juni","2021_April") &
                                  day_season >100)%>%
ggplot() +
  geom_density(aes(x=NP, color =as.factor(end_ftp)))
```

```{r}
training_data_season %>% filter(day_season >50)%>%
  group_by(season) %>% summarise(movement_time_sec = sum(movement_time_sec, na.rm = TRUE),
                                 time_2mmol = sum(time_2mmol,na.rm= TRUE),
                                 time_4mmol = sum(time_4mmol,na.rm= TRUE),
                                 end_ftp = max(end_ftp)) %>% 
                          mutate(time_between = movement_time_sec - time_2mmol - time_4mmol) %>% arrange(end_ftp)
  
ggplot() +
  geom_density(aes(x=time_2mmol, color =as.factor(end_ftp)))
```

```{r}
training_data_season %>% filter(day_season >100)%>%
ggplot() +
  geom_density(aes(x=NP, color =as.factor(season)))+
  facet_wrap(.~ end_ftp)+
  geom_vline(xintercept = 220)
```
