---
title: "2018 Vergleich"
author: "ari"
date: "17 12 2021"
output: html_document
---

```{r setup, include=FALSE}
knitr::opts_chunk$set(echo = TRUE)
```


```{r}
library(tidyverse)
library(tidymodels)
library(caret)
library(GGally)
library(zoo) #rollmean
library(vip) #feature importance
```

# Data

```{r}
data_2016_raw<- read_rds( "Results/test_ml_data_2016.rds")

data_2017_raw<- read_rds( "Results/test_ml_data_2017.rds")

data_2018_raw<- read_rds( "Results/test_ml_data_2018.rds")

data_2019_raw<- read_rds( "Results/test_ml_data_2019.rds")

data_2020_raw<- read_rds( "Results/test_ml_data_2020.rds")

data_2021_raw<- read_rds( "Results/test_ml_data_2021.rds")
data_2022_raw<- read_rds( "Results/test_ml_data_2022.rds")
data_2023_raw<- read_rds( "Results/test_ml_data_2023.rds")

```

## Models

trained in hrv_modell_indoor_v2

```{r}
# RandomForest:
final_fit_rf <- read_rds("Results/final_fit_rf.rds")

# XGB:
final_fit_xgb <- read_rds("Results/final_fit_xgb.rds")
```

# Prepare

```{r}
data_to_minute <- function(d){
  d <- d %>% filter(str_detect(device,"P2MIn") &
                    hr > 50 &
                    hr <200 &
                    watt > 0) %>%
             rename("minute" = "sec_bin") %>%
    
    group_by(workout_code,date,device,file_name, hour, minute) %>% 
                            summarise(watt = as.integer(mean(watt)),
                                      hr = as.integer(mean(hr))) %>%
  mutate(minutes_10 = minute %/% 10,
         workout_lower = str_to_lower(workout_code),
         cat = case_when(str_detect(workout_lower,"ga1") ~ "GA1",
                                  str_detect(workout_lower,"sst") ~ "SST",
                                 str_detect(workout_lower,"vo2max") ~ "Vo2max",
                                 str_detect(workout_lower,"laktattest") ~ "Laktattest",
                                 TRUE ~ "other")) %>% 
  select(-workout_lower)
  return(d)
}


watt_before <- function(x,n = 3){
      result = rollmean(x,n,na.pad = TRUE, align = "right", fill = 0)
      return(result)
}


data_features <- function(d){
  d <- d %>%   group_by(file_name) %>%
                        arrange(minute) %>%
                            mutate( hr_3 = lag(hr,3),
                                   hr_5 = lag(hr,5),
                                   hr_10 = lag(hr,10)) %>%
      mutate(watt_mean= cummean(watt),
             watt_3 = lag(watt,3,default = 0),
             watt_5 = lag(watt,5,default = 0),
             watt_10 = lag(watt,10,default = 0),
             watt_m2 = watt_before(watt,2),
             watt_m3 = watt_before(watt,3),
             watt_m4 = watt_before(watt,4),
             watt_m5 = watt_before(watt,5),
             watt_m10 = watt_before(watt,10),
             watt_m15 = watt_before(watt,15),
             watt_m20 = watt_before(watt,20),
             watt_m25 = watt_before(watt,25),
             watt_m30 = watt_before(watt,30),
             watt_m40 = watt_before(watt,40),
             watt_m50 = watt_before(watt,50),
             watt_m60 = watt_before(watt,60),
            ) %>% 
      ungroup()
  return(d)
  
}
```

```{r}
data_model_2016 <- data_to_minute(data_2016_raw) %>% data_features()
data_model_2017 <- data_to_minute(data_2017_raw) %>% data_features()
data_model_2018 <- data_to_minute(data_2018_raw) %>% data_features()
data_model_2019 <- data_to_minute(data_2019_raw) %>% data_features()
data_model_2020 <- data_to_minute(data_2020_raw) %>% data_features()
data_model_2021 <- data_to_minute(data_2021_raw) %>% data_features()
data_model_2022 <- data_to_minute(data_2022_raw) %>% data_features()
data_model_2023 <- data_to_minute(data_2023_raw) %>% data_features()

data_model_all <- data_model_2016 %>% bind_rows(data_model_2017) %>% bind_rows(data_model_2018)%>%
                                      bind_rows(data_model_2019) %>% 
                                      bind_rows(data_model_2020) %>% bind_rows(data_model_2021)%>% bind_rows(data_model_2022)%>% bind_rows(data_model_2023)

```




## Predict
```{r}
result_rf <- data_model_all %>%
                  bind_cols(
                    predict(final_fit_rf, new_data = data_model_all) %>% rename("hr_pred_rf" = ".pred")
                  )

```

```{r}
result_xgb <-data_model_all %>%
                  bind_cols(predict(final_fit_xgb, new_data = data_model_all)) %>% 
                              rename("hr_pred_xgb" = ".pred")  %>%
                              select(file_name,minute,hr_pred_xgb)

result_all <- result_rf %>% left_join(result_xgb, by=c("file_name", "minute"))
                  
```

# Compare Seasons

```{r}
result_quality_rf <- result_rf %>% mutate(pred_error = hr - hr_pred_rf) %>% 
                                    group_by(file_name,workout_code,cat,date) %>% 
                                        summarise(pred_error = mean(pred_error,na.rm=TRUE))

result_quality_rf %>% ggplot(aes(pred_error))+
  geom_histogram(binwidth = 0.5)
                   
```

```{r}
result_quality_rf %>% 
  mutate(year = as.factor(lubridate::year(date))) %>%
  ggplot(aes(x=year))+
  geom_violin(aes(y=pred_error))+
  geom_jitter(aes(y=pred_error, color= year ), width = 0.15)+
  facet_wrap(cat~.)
```

```{r}
result_quality_rf %>% filter(cat %in% c("GA1", "SST")) %>%
  mutate(year = as.factor(lubridate::year(date))) %>%
  ggplot(aes(x=date))+
  #geom_violin(aes(y=pred_error))+
  geom_point(aes(y=pred_error, color= year ), width = 0.15)+
  facet_wrap(cat~., nrow = 2)
```
```{r}
result_quality_rf %>% filter(cat %in% c("GA1", "SST", "Vo2max", "Laktattest")) %>% ungroup() %>%
  mutate(year = as.factor(lubridate::year(date)),
         n = row_number(file_name)) %>%
  ggplot(aes(x=n))+
  #geom_violin(aes(y=pred_error))+
  geom_point(aes(y=pred_error, color= year ))+
  geom_smooth(aes(y=pred_error))+
  facet_wrap(cat~., nrow = 3)
```

### Plot results

Bei **Sufferfest Cadence Builds Neuromuskulaer** performt es nicht besonders - da hat die sehr hohe cadence die hf hochgetrieben

BE GA1 3h einheiten auch nicht am Ende (die hf drift) --> Meßwert wie weit driftet die hf nach 1h, 2h,..

```{r}
selected_files_er10 <- result_quality_rf %>% filter(pred_error >10)
selected_files_er10
```



```{r}
result_rf %>% filter(file_name %in% selected_files_er10$file_name[1:3]) %>%
  ggplot(aes(x=minute))+
  geom_line(aes(y=hr, color = "hr"))+
  geom_line(aes(y=hr_pred_rf, color ="prediction"))+
  #geom_line(data = result_final_xgb %>% filter(file_name %in% files_test),
   #         aes(y=hr_pred, color ="prediction old"))+
  geom_line(aes(y=watt, color ="watt"), alpha =0.5)+
  facet_wrap(workout_code ~ ., nrow = 3)+
  labs(title = "prediction of never seen  test data",
       colour = "")
```

```{r}
selected_files_ga1 <- result_quality_rf %>% filter(pred_error >5 & 
                                            pred_error <10) %>% filter(str_detect(workout_code, "GA"))
selected_files_ga1
```



```{r}
result_rf %>% filter(file_name %in% selected_files_ga1$file_name[1:3]) %>%
  ggplot(aes(x=minute))+
  geom_line(aes(y=hr, color = "hr"))+
  geom_line(aes(y=hr_pred_rf, color ="prediction"))+
  #geom_line(data = result_final_xgb %>% filter(file_name %in% files_test),
   #         aes(y=hr_pred, color ="prediction old"))+
  geom_line(aes(y=watt, color ="watt"), alpha =0.5)+
  facet_wrap(workout_code ~ ., nrow = 3,scales  = "free_x")+
  labs(title = "prediction of never seen  test data",
       colour = "")+
  theme_light()
```

## XGB

performt anscheinend besser als rf

### Predict
```{r}
result_xgb <- data_model_all %>%
                  bind_cols(
                    predict(final_fit_xgb, new_data = data_model_all) %>% rename("hr_pred" = ".pred")
                  ) %>% mutate(set = "test")
```

```{r}
result_quality_xgb <- result_xgb %>% mutate(pred_error = hr - hr_pred) %>% 
                                    group_by(file_name,workout_code,date) %>% 
                                        summarise(pred_error = mean(pred_error,na.rm=TRUE))

result_quality_all <- result_quality_xgb %>% select(file_name, pred_error) %>%
                          left_join(result_quality_rf, 
                                    by= "file_name", 
                                    suffix = c("_xgb", "_rf")) %>%
                          pivot_longer(cols= c(pred_error_rf, pred_error_xgb))

result_quality_all %>%
  ggplot(aes(value))+
  geom_density(aes(color = name))
```

```{r}
result_quality_all %>% ggplot(aes(x=name))+
  geom_violin(aes(y=value))+
  geom_jitter(aes(y=value), width = 0.15)
```
### Plot results

Bei **Sufferfest Cadence Builds Neuromuskulaer** performt es nicht besonders - da hat die sehr hohe cadence die hf hochgetrieben

BE GA1 3h einheiten auch nicht am Ende (die hf drift) --> Meßwert wie weit driftet die hf nach 1h, 2h,..

```{r}
selected_files <- result_quality_xgb %>% filter(pred_error >10) %>% arrange(desc(pred_error))
selected_files
```



```{r}
result_xgb %>% filter(file_name %in% selected_files$file_name[1:5]) %>%
  ggplot(aes(x=minute))+
  geom_line(aes(y=hr, color = "hr"))+
  geom_line(aes(y=hr_pred, color ="prediction"))+
  #geom_line(data = result_final_xgb %>% filter(file_name %in% files_test),
   #         aes(y=hr_pred, color ="prediction old"))+
  geom_line(aes(y=watt, color ="watt"), alpha =0.5)+
  facet_wrap(workout_code ~ ., nrow = 3, scales = "free_x")+
  labs(title = "prediction of never seen  test data",
       colour = "")+
  theme_light()
```

##Compare XGB RF
XGB --> Minuten haben mehr einfluß --> drift wird mehr berücksichtigt
aber diese plötzlichen haker wirken wie overfitting (vielleich muß man noch den term watt*minute einführen)

```{r}
result_all %>% filter(file_name %in% selected_files_er10$file_name[]) %>%
  ggplot(aes(x=minute))+
  geom_line(aes(y=hr, color = "hr"))+
  geom_line(aes(y=hr_pred_rf, color ="RF"))+
  geom_line(aes(y=hr_pred_xgb, color ="XGB"))+
  #geom_line(data = result_final_xgb %>% filter(file_name %in% files_test),
   #         aes(y=hr_pred, color ="prediction old"))+
  #geom_line(aes(y=watt, color ="watt"), alpha =0.5)+
  facet_wrap(workout_code ~ ., nrow = 4, scales = "free_x")+
  labs(title = "prediction of never seen  test data",
       colour = "")+
  theme_light()
```

```{r}
files_compare <- result_all %>% mutate(diff= abs(hr_pred_rf - hr_pred_xgb)) %>% 
  group_by(file_name, workout_code, date) %>% summarise(diff_models = mean(diff)) %>% arrange(desc(diff_models))
```

```{r}
result_all %>% filter(file_name %in% files_compare$file_name[1:3]) %>%
  ggplot(aes(x=minute))+
  geom_line(aes(y=hr, color = "hr"))+
  geom_line(aes(y=hr_pred_rf, color ="RF"))+
  geom_line(aes(y=hr_pred_xgb, color ="XGB"))+
  #geom_line(data = result_final_xgb %>% filter(file_name %in% files_test),
   #         aes(y=hr_pred, color ="prediction old"))+
  #geom_line(aes(y=watt, color ="watt"), alpha =0.5)+
  facet_wrap(workout_code ~ ., nrow = 3)+
  labs(title = "prediction of never seen  test data",
       colour = "")
```

## Trend
```{r}
result_all %>% mutate(pred_error = hr- hr_pred_rf) %>%
    group_by(file_name, workout_code, date) %>% 
  summarise(pred_error = mean(pred_error, na.rm =TRUE) ) %>%
  
      mutate(workout_lower = str_to_lower(workout_code),
             workout = case_when(str_detect(workout_lower,"ga1") ~ "GA1",
                                  str_detect(workout_lower,"sst") ~ "SST",
                                 str_detect(workout_lower,"vo2max") ~ "Vo2max",
                                 str_detect(workout_lower,"laktattest") ~ "Laktattest",
                                 TRUE ~ "other")
      ) %>% 
  
  ggplot(aes(x=date))+
  geom_point(aes(y = pred_error, color = workout))+
  #geom_line(aes(y = pred_error, color = workout))+
  geom_smooth(aes(y = pred_error, color = workout))
```

